【裁判字號】    95,訴,979
【裁判日期】    950428
【裁判案由】    毒品危害防制條例
【裁判全文】
臺灣板橋地方法院刑事判決               95年度訴字第979號
公  訴  人  臺灣板橋地方法院檢察署檢察官
被      告  甲○○
上列被告因違反毒品危害防制條例案件，經檢察官提起公訴（95
年度毒偵字第1062號），被告就被訴事實為有罪之陳述，本院告
知被告簡式審判程序之旨，並聽取當事人之意見後，經合議庭裁
定改由受命法官獨任進行簡式審判程序，判決如下：
    主  文
甲○○施用第一級毒品，累犯，處有期徒刑玖月。扣案之第一級
毒品海洛因壹包（驗餘淨重零點零貳公克）沒收銷燬之、包裝上
開海洛因之外包裝壹只沒收之。
    事  實
一、甲○○前曾於民國89年間因施用毒品案件，經本院裁定送觀
    察、勒戒後，認有繼續施用毒品之傾向，經裁定送戒治處所
    施以強制戒治，嗣經裁定停止戒治，而於90年2 月13日停止
    戒治出所，並於90年7 月18日保護管束期滿，由臺灣板橋地
    方法院檢察署檢察官於90年9 月11日以90年度戒毒偵字第59
    3 號不起訴處分確定在案。又因施用毒品案件，經本院以92
    年度毒聲字第1106號裁定送強制戒治1 年，自92年6 月18
    日起執行，於93年1 月9 日因毒品危害防制條例修正施行而
    停止戒治出所執行完畢，而其施用第一級毒品罪行並經同署
    檢察官以92年度毒偵字第391 號提起公訴，經本院於92年8
    月25日以92年度訴字第1415號判決判處有期徒刑8 月確定，
    並於93年8 月31日縮短刑期執行完畢（於本案構成累犯）。
二、詎甲○○猶不知悔改，於強制戒治執行完畢釋放後五年內，
    復基於施用第一級毒品海洛因之犯意，於95年1 月18日中午
    1 時許，在其臺北縣三峽鎮○○街9 號住處，以將第一級毒
    品海洛因用水稀釋再用注射針筒施打於身體手臂之方式，施
    用海洛因1 次。嗣經警於95年1 月19日10時20分許，在臺北
    縣鶯歌鎮○○○ 路247 巷82號旁經警盤查而查獲，並扣得甲
    ○○所有供施用之第一級毒品海洛因1 包（驗餘淨重0.02公
    克）。
二、案經臺北縣政府警察局三峽分局報告臺灣板橋地方法院檢察
    署檢察官偵查起訴，經合議庭裁定以簡式審判程序審理。
    理  由
一、程序部分：
    查本件被告甲○○所犯並非死刑、無期徒刑、最輕本刑為三
    年以上有期徒刑之罪或高等法院管轄第一審案件，而其於準
    備程序進行中，被告先就被訴事實為有罪之陳述，經法官告
    知簡式審判程序之旨，並聽取公訴人及被告之意見後，本院
    認適宜改依簡式審判程序進行，爰依刑事訴訟法第273 條之
    1 第1 項、第284 條之1 規定，由本院合議庭以裁定由受命
    法官獨任進行簡式審判程序，合先敘明。
二、實體部分：
（一）上揭犯罪事實，業據被告甲○○坦承不諱，且被告為警查
      獲時所採集之尿液，經送交臺灣檢驗科技股份有限公司以
      酵素免疫分析法（EIA）初 步檢驗及氣相層析質譜儀法（
      GC/MS）確 認檢驗結果，均呈鴉片類陽性反應乙節，有該
      公司於95年2 月10日出具之濫用藥物尿液檢驗報告1 紙附
      卷可稽，並有第一級毒品海洛因1 包（淨重0.02公克，臺
      北縣政府警察局三峽分局查獲涉嫌毒品危害防制條例毒品
      初步鑑驗報告單）扣案可資佐證，被告自白核與事實相符
      ，堪予採信。是本件事證明確，被告犯行洵堪認定，應予
      依法論科。
（二）查被告前因施用毒品案件，經本院裁定送觀察、勒戒後，
      認有繼續施用毒品之傾向，又經裁定送戒治處所施以所強
      制戒治，嗣經裁定停止戒治，於90年2 月13停止戒治出所
      ，並於90年7 月18日保護管束期滿，由臺灣板橋地方法院
      檢察署檢察官於90年9 月11日以90年度戒毒偵字第593 號
      不起訴處分確定在案乙節，有臺灣高等法院被告前案紀錄
      表1 份附卷可按，故被告於強制戒治執行完畢釋放後5年
      內再度施用第一級毒品之行為，依毒品危害防制條例第23
      條第2 項規定，應逕予論罪科刑。按海洛因係毒品危害防
      制條例第2 條第1 項第1 款所稱之第一級毒品，核被告所
      為，係犯毒品危害防制條例第10條第1 項之施用第一級毒
      品罪。至被告為施用而持有第一級毒品海洛因之低度行為
      為施用之高度行為所吸收，不另論罪。又被告有如事實欄
      所述之犯罪、科刑與刑之執行紀錄，有前開臺灣高等法院
      被告前案紀錄表1 紙附卷可稽，其於有期徒刑執行完畢後
      ，再犯本件有期徒刑以上之罪，為累犯，應依刑法第47條
      之規定加重其刑。爰審酌被告甲○○曾因施用毒品而觸法
      ，經觀察、勒戒、強制戒治後獲不起訴之寬典，應知所惕
      勵，當知悉施用毒品之危害及其違法性，詎其仍因自制力
      薄弱，並漠視法令禁制，而再犯本案，顯不知悛悔，應嚴
      予非難，兼衡被告甲○○於犯後即能坦承犯行，而其施用
      毒品行為於本質上係屬自我戕害行為，反社會性之程度應
      屬較低等一切情狀，量處如主文所示之刑，以資懲儆。又
      扣案海洛因1 包（驗餘淨重0.02公克）係第一級毒品，爰
      依毒品危害防制條例第18條第1 項前段之規定，沒收銷燬
      之；另包裝上開海洛因之外包裝袋1 只，係被告所有，供
      包裝毒品，防止毒品潮濕、散溢以俾施用所用之物，業經
      被告陳明在卷（詳本院95年4 月25日訊問筆錄），爰依刑
      法第38條第1 項第2 款之規定宣告沒收。
據上論斷，應依刑事訴訟法第273 條之1 第1 項、第299 條第1
項前段，毒品危害防制條例第10條第1 項、第18條第1 項前段，
刑法第11條前段、第47條、第38條第1 項第2 款，判決如主文。
本案經檢察官涂永欽到庭執行職務。
中    華    民    國    95    年    4     月    28    日
                  刑事第十八庭  法  官  鄭燕璘
上列正本證明與原本無異。
如不服本判決應於送達後十日內向本院提出上訴狀
                                書記官  呂紹明
中    華    民    國    95    年    4     月    28    日
附錄本案論罪科刑法條全文：
毒品危害防制條例第十條第一項
施用第一級毒品者，處六月以上五年以下有期徒刑。


司法院資訊處製作；財團法人民間司法改革基金會備份。
